【裁判字號】    89,訴,301
【裁判日期】    890816
【裁判案由】    違反毒品危害防制條例
【裁判全文】
臺灣新竹地方法院刑事判決                          八十九年度訴字第三０一號
    公  訴  人  臺灣新竹地方法院檢察署檢察官
    被      告  甲○○
右列被告因違反毒品危害防制條例，經檢察官提起公訴（八十九年度毒偵字第一三一
三號），本院判決如左：
    主  文
甲○○施用第一級毒品，累犯，處有期徒刑捌月。
    事  實
一、甲○○前有多次違反麻醉藥品管理條例案件，最後一次於民國八十六年十二月間
    因違反麻醉藥品管理條例案件，經本院判處有期徒刑八月確定，於八十七年十一
    月十六日入監執行，嗣於八十八年七月十五日執行完畢。復因違反毒品危害防制
    條例（施用第二級毒品安非他命）案件，經本院以八十七年度毒聲字第二五八號
    裁定送觀察勒戒後，認無繼續施用毒品之傾向，業經臺灣新竹地方法院檢察署檢
    察官於八十七年九月十四日以八十七年度偵字第三六九二、四八八三、五六五二
    、六０四六號為不起訴處分確定在案。竟不知悔改，於前開不起訴處分確定後五
    年內，復基於概括之犯意，分於八十八年八月一日下午二時五十五分、八十九年
    一月二十八日下午二時五十五分為警先後查獲採尿前之九十六小時內某時，連續
    在不詳處所施用第二級毒品安非他命多次（由本院另案審理中），經本院以八十
    九年度毒聲字第二七五號裁定應送觀察、勒戒，因甲○○拒不到案執行，經臺灣
    新竹地方法院檢察署於八十九年三月十五日發布通緝在案。甲○○於八十九年四
    月二日下午五時許，在苗栗縣竹南鎮○○路與仁愛路口，以將海洛因粉末摻入香
    煙之方式，吸用第一級毒品海洛因乙次，嗣於同日下午六時三十分許，在前址為
    警查獲，經以前開八十九年度毒聲字第二七五號裁定將甲○○送至臺灣新竹看守
    所附設勒戒處所執行觀察、勒戒，認有繼續施用毒品之傾向。
二、案經臺灣新竹地方法院檢察署檢察官自動檢舉偵查起訴。
    理  由
一、訊據被告甲○○對於前揭施用第一級毒品海洛因之事實，業已坦承不諱。且被告
    於查獲後翌日（即四月三日）於勒戒處所所採之尿液經篩檢結果，確呈安非他命
    、嗎啡陽性反應，有臺灣新竹看守所於八十九年四月十二日竹所衛字第００七四
    五號函一份附卷足憑（見八十九年毒偵緝字第七八號第三十二頁以下）。又，被
    告因違反毒品危害防制條例（施用第二級毒品安非他命）案件，經本院以八十七
    年度毒聲字第二五八號裁定送觀察勒戒後，認無繼續施用毒品之傾向，業經臺灣
    新竹地方法院檢察署檢察官於八十七年九月十四日以八十七年度偵字第三六九二
    、四八八三、五六五二、六０四六號為不起訴處分確定，此有該不起訴書一紙在
    卷可稽（見八十八年度毒偵字第二一號偵查卷宗第三十四頁）。竟不知悔改，於
    前開不起訴處分確定後五年內，復基於概括之犯意，分於八十八年八月一日下午
    二時五十五分、八十九年一月二十八日下午二時五十五分為警先後查獲採尿前之
    九十六小時內某時，連續在不詳處所施用第二級毒品安非他命多次（由本院另案
    審理中），經本院以八十九年度毒偵字第二七五號裁定送觀察、勒戒，因被告拒
    不到案，經通緝後於本次被查獲時，以前開裁定送勒戒處所施以觀察、勒戒後，
    認有繼續施用毒品傾向，有臺灣新竹地方法院檢察署刑案資料查註紀錄表、臺灣
    高等法院被告全國前案紀錄表、本院八十九年度毒聲字第二七五號裁定、臺灣新
    竹看守所於八十九年四月二十六日竹所總字第一三五五號函附之有無繼續施用毒
    品傾向證明書（見八十九年度毒偵字第七八號偵查卷宗第四十二頁）等附卷足憑
    。足見被告前開所為自白，確與事實相符。綜上，被告因施用毒品經觀察、勒戒
    後，無繼續施用傾向，而不起訴處分確定後，五年內再犯施用第一級毒品海洛因
    之犯行，堪予認定，自應依法論罪科刑。
二、核被告所為係犯毒品危害防制條例第十條第一項施用第一級毒品罪。被告持有毒
    品之低度行為，應為其施用之高度行為所吸收，不另論罪。又施用第一級毒品與
    施用第二級毒品之犯行，乃犯意各別，行為互殊，且觸犯不同之罪名，被告施用
    第二級毒品安非他命犯行部分，雖經檢察官另行起訴（八十九年度毒偵緝字第七
    八號、八十九年度毒偵第四一０號），由本院另案審理中，然其效力尚不及於本
    件施用第一級毒品之犯行，併此敘明。被告前因違反麻醉藥品管理條例案件，經
    本院於八十六年十一月二十五日以八十六年度易字第一八八一號判處有期徒刑六
    月，於同年十二月二十六日確定，於八十七年一月二十一日易科罰金執行完畢，
    有臺灣高等法院被告全國前案紀錄表一份附卷為憑，此次再犯本件有期徒刑以上
    之罪，為累犯，應依刑法第四十七條加重其刑。爰審酌被告素行不良，已有多次
    違反麻醉藥品管理條例案件之前科，仍無視法令之禁止，前因施用第二級毒品安
    非他命經送觀察勒戒而無繼續施用毒品之傾向後，竟再度施用毒品足以導致精神
    障礙及生命危險之成癮性毒品，顯無悔改戒毒之意，參以被告施用毒品所生危害
    以自戕健康為主，以及其施用次數、事後坦承犯行等一切情狀，量處如主文所示
    之刑，以資懲儆。
據上論斷，應依刑事訴訟法第二百九十九條第一項前段，毒品危害防制條例第十條第
一項，刑法第十一條前段、第四十七條，判決如主文。
本案經檢察官林李嘉到庭執行職務。
中      華      民      國    八十九    年      八      月     十六     日
                                    臺灣新竹地方法院刑事第一庭
                                        審判長  法  官  賴  淑  敏
                                                法  官  謝  永  昌
                                                法  官  馮  俊  郎
右正本證明與原本無異。
如不服本判決，應於判決送達後十日內向本院提出上訴狀（應附繕本），上訴於臺灣
高等法院。
                    書記官  謝  國  聖
中      華      民      國    八十九    年      八      月      六      日
附錄論罪科刑法條：
毒品危害防制條例第十條第一項
施用第一級毒品者，處六月以上五年以下有期徒刑。


司法院資訊處製作；財團法人民間司法改革基金會備份。
